# 求助陈版主

提问人：jack80816 时间：2019-01-08 23:04:26
是否可以认为是权益  易，集团不确认投资收益，冲回相应的其他综合收益，因为根据《财政部国家税务总局关于促进企业重组有关企业所得税处理问题的通知》（财税〔 2014 〕 109 号，企业确认损益的话，需要交税@chenyiwei

回答人：chenyiwei
税法不是企业会计处理的依据。会计处理应以会计准则为依据。

提问人：小僧虚竹 时间：2019-01-14 22:47:31
发包方式在建工程的确认是以工程进度确认还是以实际支付的金额核算？多谢陈版主

回答人：chenyiwei
严格来说，应按工程进度逐步确认在建工程成本，如果付款进度快于工程实际进度的，超出工程实际进度支付的款项作为 “其他非流动资产——预付工程款” 核算。

提问人：取名好烦 时间：2019-03-19 12:20:12
A 为母公司，B 为A 的全资子公司，AB 共同投资了C公司，A 持股10%，B 持股 90%，在母公司 A的单体财务报表中 C作为子公司核算。
陈版主，这是正确的吧，谢谢陈版主

回答人：chenyiwei
是，A 虽然直接持股只有 10%，但对C 仍具有控制权，所以 C 也是A 的子公司。A 的个别报表层面对直接持有的 C 的 10% 股权应作为长期股权投资按成本法核算。

提问人：liuweisheng 时间：2019-03-21 11:28:30
房地产企业按预收账款缴纳所得税，是做应交税费借方，还是进所得税费用？

回答人：chenyiwei
请参考：《瑞华研究 2010 ～ 2016 汇编》之 “问题 2-3-32（房地产开发企业就预收账款缴纳的企业所得税和流转税费的列报）”。

提问人：635999324 时间：2019-05-06 16:59:43
1 、基本情况：
A公司看中供应商 B 的业务，预将供应商B 的业务收购过来。A 公司有客户，供应商 B 有技术，双方达成一致，A 公司单独成立一个事业部进行经营，双方共享收益以及共同承担风险。A公司和供应商分别投入 40 万元和60 万元。收益按照如下原则分配：事业部以营业收入的 5% 作为管理费上交给 A 公司，并将事业部净利润按照 4:6 的比例分配给 A公司和供应商B。
2 、问题：
（ 1 ）请问A 公司和供应商 B 投入事业部的资金如何分录。
（ 2 ）请问分配给供应商 B 的利润如何做分录。

回答人：chenyiwei
由于该业务实际上是在 A 公司这一法人的体内运营，故其全部资产、负债和损益均自收购日起 100% 纳入 A 公司的财务报表，同时该业务与 A 公司之间的交易应作为法人内部交易予以抵销处理。
A 公司投入该事业部的资金属于内部资金划转，不体现在对外报表中；收到B 的合作出资，应根据预计合作期限确认为其他流动负债或者其他非流动负债。
A 公司的会计处理要点：
1 、A 公司收到B 公司出资款，确认为负债（根据合作期限，列入其他流动负债或者其他非流动负债）；
2 、合作期内每个资产负债表日，结算项目的本期盈亏和累计盈亏，相应根据合作协议中的收益分配条款，计算出应归属于合作方（B 公司）的收益份额和 B 公司在该合作项目中权益的期末余额，调整该项负债的账面价值，对应计入营业成本或者财务费用；
3 、向 B 公司分配收益或者 B 公司取回投资本金时，借记该负债科目，贷记银行存款；
4 、项目合作期结束，对项目进行清算，结平该负债项目，最终由 A公司承担的亏损或者无需分配给甲方的余额（如有）转入营业外收入或者营业外支出。

提问人：635999324 时间：2019-05-08 17:50:32
感谢陈版主回复。我还有一个不明白，如果合作事项一直持续，那么就一直在负债科目列示，对吗。

回答人：chenyiwei
是。一般理解这种合作不会是无期限的。

提问人：yy123 时间：2019-06-18 16:58:57
【案例】业务的判断
案例背景：A 公司是不锈钢线材行业的上市公司，通过签订资产收购协议，A 公司从第三方 B 公司收购了与吊装、过磅业务相关的资产，包括应收账款、机器设备、在建工程以及相关的订单处理系统和经营系统。同时 B 公司相关业务人员全部转入 A 公司并重新签订了劳动合同。B公司具有吊装、过磅业务相关产出能力。购入的吊装及过磅业务相关资产的账面价值为 2 400 万元。根据评估报告，前述资产成本法评估值为 2 100万元，收益法评估值为 6 400 万元。买卖双方达成协议，按收益法评估值 6 400 万元确定交易价格，评估增值 4 000 万元。
【问题】A 公司从 B公司购买的是一组资产还是一项业务？
『正确答案』本案例中 A公司虽然采用了资产收购的法律形式，但其购买对象究竟是一组打包的资产，还是实质上购买一项业务，应结合所取得相关资产、加工处理过程等进行综合判断。
首先，A 公司购入的这组资产包括与吊装、过磅业务相关的实物资产（如固定资产、在建工程）、人员投入以及与之相联系的加工处理过程（如订单处理系统和经营系统），B 公司同时具有吊装、过磅业务的产出能力。这些因素综合起来考虑，A 公司收购的这组资产很可能是一项业务。
其次，买卖双方所达成的购买价 6 400 万元依据收益法评估值而设定，该值远高于这组资产的账面价值 2 400 万元和成本法评估值，可能是商誉存在的迹象。
这个是否构成业务，单体报表和合并报表如何处理？谢谢！

回答人：chenyiwei
该交易中的被收购资产构成业务，应作为业务合并处理，具体会计处理参照非同一控制下的吸收合并。各项可辨认资产、负债按公允价值入账（同时需注意识别和计量所取得的被收购方符合《企业会计准则解释第 5 号》第一条所述可辨认性标准的无形资产），差额确认商誉。

提问人：xuanfeibj 时间：2019-07-22 15:05:51
事项一：A 集团将所持有的上市公司R 的表决权委托给 H集团行使，上市公司实际控制人变更为 H 集团，董事会比例约为 H5:A4。
事项二：A 集团受让行使原实控人 W 所持有的上市公司 HX的表决权，上市公司实际控制人变更为 A 集团，董事会比例约为 A5:W4。
一、相同点：
均为上市公司表决权委托，该表决权均为双向委托，不可单方面提前撤销，经双方同意可提前撤销；
二、不同点：
1 、R 公司在变更控制权后，其核心业务团队仍为原团队，业务管理团队中A 集团所委派人数仍超过 50%，董事会中双方投票权差距不大；
2 、同样的，HX公司在变更控制权后，其核心业务团队也仍为 W所派遣，A集团主要在资本运作、资金来源等方面帮助 HX公司开源节流，实现战略共赢，双方在董事会中投票权差距不大。
三、会计准则：
企业会计准则第 33 号—合并财务报表，第二章第七条规定，“合并财务报表的合并范围应当以控制为基础予以确定。控制是指一个企业能够决定另一个企业的财务和经营政策，并能据以从另一个企业的经营活动中获取利益的权力”，同时在第二章的其他规定中，详细规定了判断控制的各种情况，我们认为主要体现的是 “实质重于形式”的原则。
四、结论：
在事项一和事项二中，我们认为可以适用原则第十条的规定，即 “两个或两个以上投资方分别享有能够单方面主导被投资方不同相关活动的现时权利的，能够主导对被投资方回报产生最重大影响的活动的一方拥有对被投资方的权力。”
因此，A 集团能够继续合并 R 公司而不合并 HX公司。
请教陈版主，如何界定控制权转移？（实质重于形式）以及 A 集团合并报表的处理是否正确？
另外，如果完全通过表决权委托取得上市公司控制权，那么在合并报表时怎么处理合并对价？（没有实际出资）
谢谢版主！！

回答人：chenyiwei
首先考虑表决权委托的目的、期限，相关股份的收益权是否同时转移等因素，以及为何不支付对价。如果仅仅是表决权委托（特别是有期限的）而未同步转移标的股份对应的收益权，则一般认为不能仅仅据此判断控制权的转移。

提问人：1824098490 时间：2019-07-25 13:34:19
A 公司没有持有上市公司H 的股权，但接受H 公司原控股股东的委托，接受其持有的表决权 19%的委托，经上市公司 H 公告实质控制人变动，成为H 公司的实质控制人。想请教陈版，A 公司需要编制合并 H 公司的合并报表吗，因为没有支付对价，假如合并，合并抵消对 H 公司的权益如何处理，全部确认为少数股东权益吗？谢谢。

回答人：chenyiwei
仅仅表决权委托，无其他权利（包括收益权），一般不认为具有控制权。

提问人：洋溢小妮子 时间：2019-07-31 17:03:01
背景：某自然人股东持股两家全资子公司 A（境内公司）和 B（HK 公司），A 替第三方 C 支付了一笔捐赠费给某大学，后签了三方的捐赠协议（A 替C 捐赠 1000 万元给某大学），大学也给 A开了发票，A 在申报所得税前已经抵扣了。后来 C 将钱还给了 B（B是 HK 公司），因为 C 只有境外美元资金，外汇管制限制将钱还给 A 比较麻烦。由于A 不愿意在单家报告上体现出关联方往来，所以 B 和 C签署了贷款协议同时签署了债务豁免协议。
现在
A 的单家报表上面会计处理：
Dr. 营业外支出
Cr. 现金
B 单家报表的会计处理：
Dr. 现金
Cr. 营业外收入
请问这个问题在实质上其实是A替C付了钱，C把钱换给了B，A和B都是自然人的全资子公司，这笔钱在B的报表上是否会被认定是contribution by shareholder 吗？而在 A 的报表上面认定为向股东的利润分配呢？
具体结论的依据应该参考准则的哪个部分？
非常期待您的回复。提前感谢！

回答人：chenyiwei
基本赞同你的理解，A 应作为对股东的分配处理；B 应按接受股东资本性投入处理。
本来 A 代 C 支付捐赠款，应确认对 C的应收，真正应确认捐赠支出的是C。但因故 C 不能直接向 A 偿还往来款项，而将款项支付给同一控制下的B，B 不再支付给 A，相当于 A 将其对 C 的债权在实际控制人的协调下转给 B，所以对A、B 均按权益性交易处理。

提问人：zhilonggong 时间：2019-08-16 10:49:20
现实业务中遇到难题，需要求助陈版主：
我公司作为 GP 管理市场化基金A，不能对 A 基金实行控制；A 基金投资多笔股权项目。请教 A 基金对所投项目会计核算思路应该选择哪一种：
思路 1 、先界定基金是否是投资性主体，然后对所有投资项目进行公允价值核算；
思路 2 、不考虑是基金否是投资性主体，而是按照基金对项目控制、共同控制、重大影响、其他等分类核算。

回答人：chenyiwei
基金属于投资性主体的，按思路 1 ；不属于投资性主体的，按思路2.

提问人：QIPIEWU 时间：2019-10-16 21:06:29
A 公司与 B 公司合作建设一个充电桩项目，A 公司提供土地，B 公司负责项目设施建设，双方约定：项目由 A 公司运行，未来 5 年内 B 公司享有该项目运行净利润的 50%，且每年不低于 100 万元，低于的部分由 A 承担， 5 年后B 公司建设的设施无偿交付于A 公司，请问陈版主针对该事项A 该如何进行账务处理？

回答人：chenyiwei
该交易相当于 A 公司向 B 公司借款建造充电桩，并接受B 提供的建造服务。充电桩简称时，按实际成本入账，同时确认对 B 公司的负债。使 5 年内每年 100 万元的最低付款额的折现值等于资产入账价值的折现率即为其内含报酬率。实际应支付给 B的分成款超出 100 万元的部分，在实际发生时计入费用。
充电桩确认为固定资产。由于“5 年后B公司建设的设施无偿交付于 A公司”，故折旧年限为该资产自身可使用年限。

提问人：liuweisheng 时间：2019-10-24 06:30:12
A 公司为股权融资支付的法律、咨询服务（金额较大）、审计费分别计入什么科目，股权融资已到位。支付这些费用时不能完全确定对方肯定入资，这些费用是计入管理费用还是财务费用？谢谢陈版主解惑

回答人：chenyiwei
一般计入管理费用（中介机构服务费）。

提问人：zs940790478 时间：2019-11-26 06:30:23
投资性房地产成本转公允，形成的其他综合收益和后期公允价值变动损益，对应分别形成了递延所得税资产和递延所得税负债，实际结转时，其他综合收益随其他综合收益结转至其他业务成本，那公允价值变动损益对应的递延所得税负债，应该结转至其他业务成本，还是所得税费用呢。 @chenyiwei

回答人：chenyiwei
递延所得税资产/负债的发生额不可能对应于其他业务成本，而应对应于“所得税费用——递延所得税费用”或者其他综合收益。
据本案例，实际结转时：首先借记递延所得税负债，贷记其他综合收益，将其他综合收益恢复到税前金额（不扣税），再将其他综合收益的税前金额转入（冲抵）其他业务成本，即：
借：递延所得税负债，贷：其他综合收益
借：其他综合收益，贷：其他业务成本。

提问人：linx603 时间：2019-12-22 08:05:09
甲公司以其持有的境外人民币作为出资是否符合外商投资企业法律制度的规定？并说明理由。

回答人：chenyiwei
根据现行的《中外合资经营企业法》及其实施条例等法律法规，外方应以外币出资，中方应以人民币出资。目前对于境外人民币能否用于对境内外商投资企业出资的问题暂无明确规定，建议咨询当地商务、外汇主管部门。